【裁判字號】    97,訴,1296
【裁判日期】    971209
【裁判案由】    侵權行為損害賠償
【裁判全文】
臺灣臺南地方法院民事裁定              97年度訴字第1296號
原      告  台灣長宏生技股份有限公司
法定代理人  甲○○
訴訟代理人  丙○○
被      告  新錡塑膠有限公司
                      之4號
法定代理人  乙○○
上列當事人間請求債務不履行損害賠償事件，本院裁定如下：
    主  文
本件移送臺灣板橋地方法院。
    理  由
一、按訴訟之全部或一部，法院認為無管轄權者，依原告聲請或
    依職權以裁定移送其管轄法院，民事訴訟法第二十八條第一
    項定有明文。又同法第十二條雖規定「因契約涉訟者，如經
    當事人定有債務履行地，得由該履行地之法院管轄。」而當
    事人間關於債務履行地之約定，雖不以書面或明示為必要，
    即言詞或默示為之，亦非法所不許，但仍須當事人間有約定
    債務履行地之意思，始有該條適用，且所謂債務履行地，乃
    專指當事人以契約訂定之清償地而言，不包括民法第三百十
    四條所定清償地在內。又管轄權之有無，固應依原告主張之
    事實，按諸法律關於管轄之規定而為認定，與其請求是否成
    立無涉。惟管轄權之有無，為受訴法院應依職權調查之事項
    ，當事人對此訴訟成立要件亦負有提出證據資料之責任。
二、查原告固主張其係向兩造約定債務履行地所在之本院提起訴
    訟等語，惟就此並未提出相關證據以資佐證。而原告訴訟代
    理人於本院準備程序中就本件訴訟標的及起訴事實則表示：
    被告於民國九十七年五月九日所給付之貨物有瑕疵，原告依
    照契約主張被告應負債務不履行之損害賠償責任；而原告就
    系爭五月九日的收縮膜是指定送到彰化福盛工廠，原告公司
    於五月十四日及十五日所生產之飲料的寶特瓶是跟福盛公司
    訂製的；原告公司係向德記洋行公司承租廠房，原告幫德記
    洋行生產開喜烏龍茶，德記洋行幫原告生產健康茶舖的飲料
    ，邱美鳳是德記洋行的員工，然因德記洋行將廠房租給原告
    ，所以他們的員工包括邱美鳳也由原告使用等語（本院九十
    七年十二月九日準備程序筆錄），其中有關九十七年五月九
    日被告交付收縮膜之債務履行地相關事實，核與被告所提出
    送貨至彰化縣大村鄉○○村○○路六之十二號之福盛製罐工
    廠股份有限公司（下稱福盛公司）之銷貨單及被告與德記洋
    行股份有限公司麻豆廠邱美鳳之聯絡單等資料吻合。可見兩
    造就九十七年五月九日收縮膜之交付地點係約定在上開址設
    彰化縣大村鄉○○村○○路六之十二號之福盛公司，並非址
    設臺南縣麻豆鎮埤子尾二三之十一號之原告公司。是原告主
    張兩造間就九十七年五月九日被告交付之收縮膜所約定債務
    履行地在臺南云云，自無可取，反之，被告具狀抗辯本院無
    管轄權，即非無據。
三、又按對於私法人或其他得為訴訟當事人之團體之訴訟，由其
    主事務所或主營業所所在地之法院管轄，民事訴訟法第二條
    第二項定有明文。本件被告公司所在地在臺北縣板橋市○○
    路○段一五四巷三弄十四之四號，有公司基本資料查詢單及
    公司變更登記表附卷可憑，原告於起訴狀上亦為相同之記載
    ，依上開規定，本件應由臺灣板橋地方法院管轄。原告向無
    管轄權之本院起訴，顯係違誤；本院應依職權將本件移送該
    管轄法院。
四、依民事訴訟法第二十八條第一項，裁定如主文。
中    華    民    國    97    年    12    月    9     日
                民事第二庭  審判長法  官  林念祖
                                  法  官  李杭倫
                                  法  官  陳賢德
以上正本證明與原本無異。
如對本裁定抗告須於裁定送達後十日內向本院提出抗告狀，並應
繳納抗告費新臺幣一千元整。
中    華    民    國    97    年    12    月    9     日
                                  書記官  余吉祥


司法院資訊處製作；財團法人民間司法改革基金會備份。
